【裁判字號】    95,台上,2803
【裁判日期】    950519
【裁判案由】    偽造有價證券
【裁判全文】
最高法院刑事判決            九十五年度台上字第二八０三號
    上  訴  人  甲○○原名王.
                        原身.
                        90號.
上列上訴人因偽造有價證券案件，不服台灣高等法院台中分院中
華民國九十四年十月五日第二審更審判決（九十四年度重上更(五)
字第二八號，起訴案號：台灣台中地方法院檢察署八十六年度偵
緝字第三五五號），提起上訴，本院判決如下：
    主  文
上訴駁回。
    理  由
按刑事訴訟法第三百七十七條規定：上訴於第三審法院，非以判
決違背法令為理由，不得為之。是提起第三審上訴，應以原判決
違背法令為理由，係屬法定要件。如果上訴理由狀並未依據卷內
訴訟資料，具體指摘原判決不適用何種法則或如何適用不當，或
所指摘原判決違法情事，顯與法律規定得為第三審上訴理由之違
法情形，不相適合時，均應認其上訴為違背法律上之程式，予以
駁回。本件原判決撤銷第一審之科刑判決，改判仍論上訴人甲○
○（原名王浩然，於民國九十三年十一月八日更名）以共同連續
意圖供行使之用，而偽造有價證券罪，累犯，處有期徒刑參年貳
月，並諭知扣案如原判決附表一、二所示之偽造支票；附表三所
示之空白支票均沒收。係依憑上訴人之部分自白（坦承向已定讞
之張三格及綽號「程代書」之不詳姓名成年男子，購入已蓋妥發
票人陳朝宗、林麗華印文之空白支票，嗣轉售他人使用；八十五
年十月三十日上午十一時許，伊在新竹市少年監獄旁兜售空白支
票，為調查人員發覺，伊於逃逸時遺落如原判決附表三所示林麗
華名義之空白支票一張等情不諱）、共犯張三格之證言（供陳出
售空白支票予上訴人之情形）、扣案之上開如原判決附表三所示
之空白支票，並參酌華南商業銀行草屯分行八十七年一月十五日
以華草存字第００八號函所檢送如原判決附表一所示支票五十九
張之退票紀錄查詢單；新竹區中小企業銀行內壢分行八十七年二
月二十日以竹企銀內壢字第三五─一號函所檢送如原判決附表二
所示支票四十四張之退票明細資料（置於外放之原審法院公文封
內）等證據資料，而為論斷，已敘述其所憑之證據及認定之理由
。而以上訴人雖辯稱：伊向張三格及「程代書」購買上開人頭空
白支票時，張三格等人表示支票均有經發票人同意使用，伊不知
張三格等人如何取得上開支票，伊所購買之支票，發票人之印文
均已蓋好，發票之金額、日期則未填寫，係由買受者自己填寫，
因發票人已同意他人簽發使用，且伊又未在伊所賣出之支票上填
寫任何字樣，自無偽造支票之可言云云，則以：上訴人自張三格
及「程代書」處販入陳朝宗及林麗華名義之空白支票時，既未能
提出已獲得發票人授權使用之確實證明，且其轉售上開空白支票
，對於買受者必會填載完成予以流通使用，當有認識，足見其與
張三格、「程代書」及向其買受上開支票者之間，應有意圖供行
使之用，而偽造有價證券之犯意聯絡及行為分擔甚明為由，認上
訴人所辯各語，為卸責之詞，不足採取，亦已依憑卷證資料，在
理由內詳加指駁。從形式上觀察，原判決並無認定事實不憑證據
或採證違反法則之違法情形存在。上訴意旨略稱：(一)、原判決就
上訴人出售空白支票予何人？該買受者如何使用？均未調查認定
，難謂適法。(二)、上訴人業已辯稱：實際僅售出三十餘張之空白
支票云云，原判決則認定該判決附表一所示之五十九張、附表二
所示之四十四張支票，均係上訴人所售出；又已定讞之張三格業
已證明上訴人向其販入空白支票時，其曾告訴上訴人票主有同意
各該空白支票得以流通使用等情。原判決未說明前揭上訴人之辯
解及張三格有利於上訴人之證言，何以不足採取之理由，遽行判
決，亦有判決理由不備之違法等語。惟查：(一)、上訴人並未供出
向其購買空白支票，與其共同偽造支票者之姓名，原判決因而未
記載各該買受者之姓名，此僅係共犯姓名不詳，不生違法之問題
；至相關之空白支票經偽造後，如何使用流通，因與上訴人應成
立之偽造有價證券罪責無涉，非屬刑事訴訟法第三百七十九條第
十款所稱應於審判期日調查之證據，原審未為調查，不能謂有該
款之違法情事，上訴意旨執此指摘，要非適法之第三審上訴理由
。(二)、依卷內資料，上訴人於檢察官偵查中自白其已售出空白支
票約一百四、五十張等語（見偵緝卷第二十二頁反面），原判決
依據華南商業銀行草屯分行、新竹區中小企業銀行內壢分行等付
款銀行檢送之退票資料等事證，認定其中如原判決附表一、二所
示之支票，業經偽造完成流通使用等情；並已說明其憑以認定上
訴人與共犯張三格、「程代書」及向其買受空白支票者之間，有
共同偽造有價證券之犯意聯絡及行為分擔之證據及理由，則上訴
人辯稱：僅出售空白支票三、四十張等語，及共犯張三格所為迴
護上訴人之詞，當然非可採取，原審縱未於判決理由內再為指駁
，因於判決之本旨無所影響，自與判決不載理由之違法情形並不
相當，非可執為合法之第三審上訴理由。其餘上訴意旨，經核係
仍持已為原判決指駁之陳詞再事爭辯，及對於事實審法院取捨證
據與自由判斷證據證明力之職權行使，任意爭執，難謂已符合首
揭法定之第三審上訴要件。其上訴違背法律上之程式，應予駁回
。
據上論結，應依刑事訴訟法第三百九十五條前段，判決如主文。
中    華    民    國  九十五  年    五    月   十九   日
                      最高法院刑事第六庭
                          審判長法官  林  增  福
                                法官  邵  燕  玲
                                法官  張  清  埤
                                法官  陳  世  雄
                                法官  陳  朱  貴
      本件正本證明與原本無異
                                      書  記  官
中    華    民    國  九十五  年    五    月  二十三  日
                                                      Y


司法院資訊處製作；財團法人民間司法改革基金會備份。
